---
title: "数据分析"
subtitle: "Fixation Analysis & Summary"
author: "姜晓东"
date: "`r Sys.Date()`"

output:
    beamer_presentation:
        slide_level: 2
        theme: CambridgeUS
        keep_tex: no
        pandoc_args: --latex-engine=xelatex
        includes:
            in_header: header.tex
    md_document:
         variant: markdown_github
---

##目录
\tableofcontents

## 数据来源

分析数据来自22~126文件，所有数据汇总到allData26to126.csv文件中。

以前对旧数据的提取率比较低，这次基本都能打开提取了，所以请保存这次这个csv文件。

对于后续数据，我计划开发MatLab脚本，对新的数据日常导出csv。

所有的统计分析都基于上述Excel csv文件。

# Fixation Analysis

## Fixation 定义

对于一个典型的Saccade，Events循环如下：

$$ 1/24 \to {\color{blue} 3 \to  6 \to } {\color{red} 7 \to 8/9 \to 26 \to 3 } \to 25 $$

红色为眼动部分；

蓝色为Fixation部分（从进入Fix Windown （Event 3）到开始眼动（Event 7）之间）。

## Fixation 分布
```{r echo=FALSE, fig.height=6, fig.width=9} 
library(ggplot2);
allData=read.csv("allData_22to126.csv");
allData=subset(allData, fixation>0);

pic=ggplot(data=allData) + geom_point(aes(x=m_index, y=fixation, color=(V2==2)), size=0.2, shape=16, alpha=0.6) +
                           facet_wrap(~window, ncol=4) +
                           scale_color_manual(values=c("red","blue"), guide=FALSE) +
                           xlab("Trials") + ylab("Fixation (ms)") +
                           theme(legend.position='right',
                                       axis.text = element_text(size=rel(0.5))); 

print(pic);

```

 \tiny {\color{blue} 蓝色的点是小于700ms的Broken Fixation，似乎感觉这些点逐渐被吸引到700~900的区间了，增加了那个区间的密度。}


## 小于700ms区间与700～900区间数据点数量对比
```{r, echo=FALSE}
library(plyr);

tmp=ddply(allData, .(window), function(x){
       with(x,data.frame(
           a=length(which(fixation < 700)),
           b=length(which(fixation >700 & fixation <900)),
           c=length(which(fixation >700))
       ))
});

tmp$d=with(tmp, a/b);
tmp$e=with(tmp, a/c);

names(tmp)[2:6]=c("<700(a)", "700~900(b)", ">700(c)", "a/b", "a/c");

tmp[,2:6]

```

# 旧数据Summary

## 成功率

```{r, echo=FALSE}
tmp=ddply(allData, .(fileID), function(x){
      with(x, data.frame(
          vis_total=length(which(V6==1 & V7==1)),
          vis_succ=length(which(V6==1 & V7==4 & V2==0)),
          mem_total=length(which(V6==2 & V7==1)),
          mem_succ=length(which(V6==2 & V7==4 & V2==0))
      ))
});

tmp$vis=with(tmp, vis_succ/vis_total);
tmp$mem=with(tmp, mem_succ/mem_total);

mylen=length(tmp[,1]);


tmp2=data.frame(File_ID=rep(tmp$fileID, 2), 
                Correct_Rate=c(tmp$vis, tmp$mem),
                Label=c(rep("vis",mylen), rep("mem", mylen)));

tmp2[is.nan(tmp2$Correct_Rate),]$Correct_Rate=0;

ggplot(data=tmp2, aes(x=File_ID, y=Correct_Rate, group=Label, color=Label, fill=Label)) + 
        geom_point() + geom_smooth();               

```


## 成功率

\small {\color{blue} 其中有几个文件的vis和mem的成功率是0:  }
```{r}
subset(tmp, vis_succ==0 & mem_succ==0)

```

 \small {\color{blue} 把它们去掉再画图  }


## 成功率

```{r, echo=FALSE}
tmp2=subset(tmp2, Correct_Rate>0);

ggplot(data=tmp2, aes(x=File_ID, y=Correct_Rate, group=Label, color=Label, fill=Label)) + 
        geom_point() + geom_smooth();  

```

去掉0成功率点的图。


## 失败分析
```{r echo=FALSE}
total_sacc=length(allData[,1]);
total_errors=with(allData, length(which(V2!=0)));

```

失败Saccades为`r total_errors`个，占总数的`r total_errors*100/total_sacc`%。

失败分布如下：

```{r echo=FALSE}
tmp=ddply(allData, .(window), function(x){
    Err_Count=with(x, length(which(V2!=0)))
});

tmp

```


## Latency 分布

```{r echo=FALSE}
allData=subset(allData, full==1);

pic=ggplot(data=allData) + geom_point(aes(x=m_index, y=latency, color=rewards), size=0.2, shape=16, alpha=0.6) +
                           facet_wrap(~window, ncol=4) +
                           xlab("Trials") + ylab("Latency (ms)") +
                           scale_color_gradient(low="yellow", high="red") +
                           theme(legend.position='right'); 

print(pic);

```

## Duration 分布


```{r echo=FALSE}
pic=ggplot(data=allData) + geom_point(aes(x=m_index, y=duration, color=rewards), size=0.2, shape=16, alpha=0.6) +
                           facet_wrap(~window, ncol=4) +
                           xlab("Trials") + ylab("Duration (ms)") +
                           scale_color_gradient(low="yellow", high="red") +
                           theme(legend.position='right');
print(pic);

```


## Interval 分布

```{r echo=FALSE}
allData2=subset(allData, window>1);
pic=ggplot(data=allData2) + geom_point(aes(x=m_index, y=interval, color=rewards), size=0.2, shape=16, alpha=0.6) +
                           facet_wrap(~window, ncol=4) +
                           xlab("Trials") + ylab("Interval (ms)") +
                           scale_color_gradient(low="yellow", high="red") +
                           theme(legend.position='right');
print(pic);
```


## Latency vs Duration



```{r echo=FALSE}
pic=ggplot(data=allData) + geom_point(aes(x=latency, y=duration, color=rewards), size=0.2, shape=16, alpha=0.6) +
                           geom_smooth(aes(x=latency, y=duration), method="rlm") +
                           facet_wrap(~window, ncol=4) +
                           xlab("Latency (ms)") + ylab("Duration (ms)") +
                           scale_color_gradient(low="yellow", high="red") +
                           theme(legend.position='right');

print(pic);
```

 \tiny {\color{blue} 蓝色的的线是回归线，采用保守的稳健回归，除了5号窗口外，都有统计学意义。}


## Latency vs Duration

```{r echo=FALSE}
pic=ggplot(data=allData) + geom_point(aes(x=latency, y=duration, color=rewards), size=0.2, shape=16, alpha=0.6) +
                           geom_smooth(aes(x=latency, y=duration), method="rlm") +
                           geom_smooth(aes(x=latency, y=duration), method="lm", col="red") +
                           facet_wrap(~window, ncol=4) +
                           xlab("Latency (ms)") + ylab("Duration (ms)") +
                           scale_color_gradient(low="yellow", high="red") +
                           theme(legend.position='right');

print(pic);
```

\tiny {\color{blue} 红色的的线是普通线性回归线，都有统计学意义。}


## Fixation vs Duration

```{r echo=FALSE}
pic=ggplot(data=allData) + geom_point(aes(x=fixation, y=duration, color=rewards), size=0.2, shape=16, alpha=0.6) +
                           geom_smooth(aes(x=fixation, y=duration), method="rlm") +
                           facet_wrap(~window, ncol=4) +
                           xlab("Fixation (ms)") + ylab("Duration (ms)") +
                           scale_color_gradient(low="yellow", high="red") +
                           theme(legend.position='right');

print(pic);
```

## Latency vs Fixation

```{r echo=FALSE}
pic=ggplot(data=allData) + geom_point(aes(x=latency, y=fixation, color=rewards), size=0.2, shape=16, alpha=0.6) +
                           facet_wrap(~window, ncol=4) +
                           xlab("Latency (ms)") + ylab("Fixation (ms)") +
                           scale_color_gradient(low="yellow", high="red") +
                           theme(legend.position='right');

print(pic);
```



## 关于本文档

所有代码在 https://github.com/JiangXD/old_data , 方便查看。

generate_logs.R 用于生成Log文件；

extract_Data_from_HTB.R 用于提取数据，存入到allData_22to126.csv文件中；

数据分析*.Rmd 利用上述csv文件，统计绘图并生成pdf展示文件。

 
